Miguel Ángel Rosales Jiménez Front-end Developer

222 112 4889
Providencia No. 62, Santa Margarita,
Puebla, puebla 72310
ANGELROSALES1811@GMAIL.COM
http://www.linkedin.com/in/angel-rosales



PERFIL

Ingeniero en Ciencias de la Computación con 10+ años de experiencia y enfocado en resultados. Me caracterizo por mi capacidad para solucionar problemas, priorizar, gestionar proyectos y trabajar en equipo. con mas de 8 años de experiencia en el framework Angular para desarrollo web y metodología SCRUM.

HABILIDADES Y TECNOLOGÍAS

Tecnología	Años de experiencia
JAVA	5 años de experiencia, Spring, Hibernate. Struts 2.
C, C++	3 años
HTML5	7 años
JAVASCRIPT	8 años
Angular	8 años
ASP .NET, C#	2 años
Git, GitHub	8 años
Scrum	7 años

FORMACIÓN

Benemérita Universidad Autónoma de Puebla

Licenciado en Ingeniera de Cs. de la Computación

DICIEMBRE DE 2015, PUEBLA

Titulado - 2015

EXPERIENCIA

IDS | Ciudad de México

Noviembre 2023 - IULIO 2024

Asignado a CITI | Programador Full Stack

-Proyecto Migración de Código Bancanet

- Responsable de la Migración del código para el manejo de banca por internet.
- Colaboré con diseñadores y backend developers para transferir el módulo de banca por internet sin ninguna afectación.

.Actualización y corrección de vulnerabilidades.

Tecnologías: Angular 12, Bootstrap, HTML5, JAVA 18, Spring 2.3, Bibucket, GitHub.

Isita | Monterrey

ENERO 2019 – JULIO 2023

Asignado a SIGMA ALIMENTOS | Programador Frontend Angular

-Proyecto Motor de Promociones

- Responsable de la construcción de la aplicación web para el manejo de promociones a nivel nacional de la empresa.
- •Colaboré con diseñadores y backend developers para crear una aplicación web completamente nueva, la cual sustituye la anterior, y en la cual redujo en un 30% los tiempos del proceso con respecto a la anterior.

Tecnologías: Angular 12, Bootstrap, HTML5, NodeJS, Express, GitHub.

-Proyecto Ruteo dinámico

- •Diseño, desarrollo y mantenimiento de la aplicación web enfocada a resolver las incidencias diarias del canal de Detalle, a través de generación de agendas de los diferentes vehículos de la empresa.
- Evaluación de las necesidades y especificaciones de los clientes para brindar las mejores soluciones.
- Revisó el código para validar estructuras, evaluar la seguridad y verificar la compatibilidad con buscadores, dispositivos y sistemas operativos.

<u>Tecnologías: Angular 12, Bootstrap, agm-direction, googlemaps, HTML5, NodeJS, Express, GitHub.</u>

-Proyecto de Modelos de Gestión

- Colaboración en el desarrollo de Aplicación Web para la gestión del canal de células, a través de agendas a los diferentes perfiles del organigrama y seguimiento de los mismos.
- Diseño de interfaces intuitivas siguiendo principios de usabilidad.
- Diseño y ejecutó medidas de seguridad como cortafuegos y encriptación.

Tecnologías: Angular 10, Bootstrap, HTML5, SCSS, GitHub.

-Proyecto de Ruteo Optimo

- •Diseño, desarrollo y mantenimiento de la aplicación web enfocada generar agendas los CEDIs a nivel nacional para la distribución del canal de Detalle, en base a un análisis de inventario, ventas, optimización de rutas y reportes.
- •Se definió y transformó los requisitos del usuario en proyectos de diseño y planes de implementación.
- •Se utilizó conceptos y produjo maquetas de diseño y prototipos para reforzar los diseños, mejorar la experiencia de los usuarios y mejorar las interacciones con el sitio web.
- •Se completó un rediseño total de páginas web existentes para mejorar la navegación, mejorar los elementos visuales y fortalecer la clasificación de motores de búsqueda.

<u>Tecnologías: Angular 10, Bootstrap, agm-direction, googlemaps, HTML5, NodeJS, Express, GitHub.</u>

Asignado a FARMACIAS DEL AHORRO | Programador ASP .NET

-Proyecto SERVICIO A DOMICILIO

•Construcción de aplicaciones WEB para punto de venta. Participación en el desarrollo del sistema con Windows Presentation Fundations (WPF) y vistas XAML.

Tecnologías: ASP .NET, C#

Centro Universitario de Vinculación y Transferencia de Tecnología | Puebla Web Systems Developer ENERO 2018 - NOVIEMBRE 2018

•Análisis, diseño y construcción de aplicaciones WEB.

Participación en el desarrollo del Proyecto Sistema del Centro Impulsor de Talentos Poblanos (CITPO) para el gobierno Municipal

- Colaboración con otros desarrolladores para garantizar que el sitio web sea funcional y atractivo.
- Ejecución de pruebas de usabilidad y compatibilidad en diferentes dispositivos.
- Diseño de interfaces intuitivas siguiendo principios de usabilidad.
- Evaluación de las necesidades y especificaciones de los clientes para brindar las mejores soluciones.

Tecnologías: Angular 2, Java Spring, Bootstrap, GitLab.

ISSSTEP | Puebla

Web Systems Developer

AGOSTO 2017 - DIC. 2017

- •Construcción de aplicaciones WEB para remplazar las aplicaciones de escritorio que se encuentran operando en el instituto, así como su optimización y mejora de la usabilidad.
- Participación en el desarrollo del Sistema Web de Servicios Subrogados.
- Desarrollo del Sistema de Monitoreo de Asistencia.
- Desarrollo del Sistema de Pase de Supervivencia.
- Elaboración, diseño y análisis de funcionalidades para ofrecer la mejor experiencia de usuario en sitios web.
- A cargo del desarrollo de software bien estructurado y documentado con orientación a objetos en C++.
- Realización de desarrollos de prototipos de software.
- Aportación de ideas tanto en arquitectura como en desarrollo.
- Definición de los mejores recursos y estrategias para cada cliente.

Tecnologías: Java, Hibernate, HTML, Bootstrap, GitLab.

Centro Universitario de Vinculación y Transferencia de Tecnología | Puebla

Web Systems Developer

MARZO 2016 - AGOSTO 2017

- •Análisis, diseño y construcción de aplicaciones WEB, bajo estándares de desarrollo en capas, implementación de frameworks tipo API's, Google y Java.
- Desarrollo bajo modelos de procesos certificados CMMI Dev, nivel 3. y metodologías agiles de desarrollo (SCRUM)
- •Implantación y control de políticas legales y de seguridad en los sistemas informáticos de la compañía.
- Elaboración de documentación técnica para la utilización de sistemas.
- Análisis de notificaciones para identificar la causa de errores y fallos.
- Diagnóstico preciso y resolución de fallas en sistemas y programas.
- Colaboración en el desarrollo de los siguientes proyectos

-SISTEMA PARA EL CONTROL DE CARRERA POLICIAL

- Empresa u organización: secretaria de seguridad y tránsito municipal del municipio de PUEBLA
- > Tecnologías: Java, Struts 2, HTML, Bootstrap, GitLab.

-EXPEDIENTE CLÍNICO ELECTRÓNICO

- Empresa u organización: Hospital Universitario BUAP.
- > Tecnologías: Java, Angular JS, HTML, Bootstrap, GitLab.

-SISTEMA DE ACREDITACIÓN DE OFICINAS DE TRANFERENCIA

- Empresa u organización: Consejo Nacional de Ciencia y Tecnología (CONACYT)
- > Tecnologías: Java, Angular JS, HTML, Bootstrap, GitLab.